【裁判字號】    90,交上易,1471
【裁判日期】    901017
【裁判案由】    過失傷害
【裁判全文】
臺灣高等法院臺南分院刑事判決          九十年度交上易字第一四七一號     潛
      上  訴  人
      即  被  告  乙  ○  ○
右列上訴人因過失傷害案件，不服臺灣臺南地方法院九十年度交易字第三○九號中華
民國九十年七月三十日第一審判決（起訴案號：臺灣臺南地方法院檢察署九十年度偵
字第六二六八號），提起上訴，本院判決如左：
      主      文
上訴駁回。
      事      實
一、乙○○於民國八十九年十二月十八日晚上十一時許，駕駛ＳＴ─四○一○號自小
    客車，沿臺南市○○路○段由東向西行駛，途經該路二段一一五號前劃雙黃線之
    禁止迴轉之路段時，應注意遵守雙黃線不得迴轉之標線指示，而依當時情狀，並
    無不能注意之情事，竟疏未注意，即貿然迴轉，適甲○○騎乘ＡＶＨ─六四七號
    重機車由同向自後駛至，致二車相撞，甲○○因而雙膝擦挫傷、兩腳大腿挫傷。
二、案經甲○○訴由臺南市警察局第一分局報請由臺灣臺南地方法院檢察署檢察官偵
    查起訴。
      理      由
一、前揭車禍之事實，業據被告乙○○供承不諱，核與告訴人甲○○指訴之情節相符
    ，復有道路交通事故調查報告表一份及現場照片四幀附卷可稽，而告訴人因本件
    車禍受傷，亦有驗傷診斷書一紙在卷可憑。
二、按駕駛人駕駛汽車，應遵守道路交通標線之指示，道路交通安全規則第九十條定
    有明文。被告駕車理應注意及此，依道路交通事故調查報告表所示，肇事地點為
    劃雙黃線之禁止迴轉之路段，被告途經肇事地點劃雙黃線之禁止迴轉之路段時，
    應注意遵守雙黃線不得迴轉之標線指示，而依當時情狀，並無不能注意之情事，
    被告竟疏未注意遵守雙黃線不得迴轉之標線指示，即貿然迴轉肇致本件車禍，被
    告自應負過失責任。而告訴人之傷害與被告之過失顯有相當因果關係，從而被告
    過失責任甚為明確，犯行堪以認定。
三、核被告所為，係犯有刑法第二百八十四條第一項前段之過失傷害罪。原審審酌被
    告過失之程度、犯罪所生之危害及犯罪後之態度等一切情狀，適用刑法第二百八
    十四條第一項前段、第四十一條第一項前段、罰金罰鍰提高標準條例第一條前段
    、第二條，量處有期徒刑月，復諭知如易科罰金以三百元折算一日之標準以資
    懲儆（原判決理由欄說明併諭知易服勞役之折算標準，應予糾正）。本院經核原
    判決認事用法，均無不合，量刑亦屬妥適。被告上訴意旨，指摘原判決量刑過重
    ，為無理由，應予駁回。
四、據上論斷，應依刑事訴訟法第三百六十八條，判決如主文。
本案經檢察官李傳來到庭執行職務。
中  華  民  國      九  十      年        十        月      十  七      日
                                臺灣高等法院臺南分院刑事第五庭
    審判長法官  茆    臺    雲
                                          法官  李    文    福
                                          法官  蔡    長    林
右正本證明與原本無異。
不得上訴。
                                    法院書記官  李    培    薇
中  華  民  國      九  十      年        十        月      十  八      日
附錄本案論罪科刑法條全文：
刑法第二百八十四條第一項：
  因過失傷害人者，處六月以下有期徒刑、拘役或五百元以下罰金，致重傷者，處一
年以下有期徒刑、拘役或五百元以下罰金。


司法院資訊處製作；財團法人民間司法改革基金會備份。
